臺灣板橋地方法院交通事件裁定　　　　　　　　　　九十一年度交聲更字第四八號
　　原處分機關　交通部公路總局臺北區監理所
　　異　議　人
　　即受處分人　甲○○　女　四.
右列受處分人因違反道路交通管理處罰條例案件，對於交通部公路總局臺北區監理所
民國九十一年四月十五日所為之處分（原處分案號：北監六字第裁四○─Ｄ九Ｂ一四
○五三一號），聲明異議，本院於九十一年六月二十八日裁定後，異議人聲明不服提
起抗告，經臺灣高等法院撤銷原裁定，發回本院（九十一年度交抗字第六○九號），
本院更為裁定如左：
    主  文
異議駁回。
    理  由
一、按受處分人，不服第八條主管機關所為之處罰，得於接到裁決書之翌日起二十日
    內，向管轄地方法院聲明異議。又交通法庭認聲明異議不合法律上程式或其異議
    權已喪失者，應以裁定駁回之。道路交通管理處罰條例第八十七條第一項、道路
    交通案件處理辦法第十八條前段分別定有明文。
二、異議意旨以：異議人即受處分人甲○○因於民國九十一年一月二十五日搬離臺北
    縣樹林市○○街○段三二五巷六六號三樓住處，並遷移至樹林市○○街八五號三
    樓，直至九十一年六月一日前往舊居時始由大樓管理員交付本件裁決書，因而逾
    期前往繳納罰鍰，致遭易處吊扣駕駛執照進而並被註銷駕照，伊承認違規事實，
    並願繳納罰鍰，但伊並未收受送達，並非故意不繳罰鍰，為此聲明異議。
三、查送達，於應受送達人之住居所、事務所或營業所為之。又於應送達處所不獲會
    晤應受送達人時，得將文書付與有辨別事理能力之同居人、受僱人或應送達處所
    之接收郵件人員。行政程序法第七十二條第一項前段、第七十三條第一項分別定
    有明文。經查異議人雖辯稱其於九十一年一月二十五日搬離台北縣樹林市○○街
    ○段三二五巷六六號三樓住處，遷移至樹林市○○街八五號三樓，嗣於同年六月
    一日返回舊居才由大樓管理員交付信件等語云云，然按異議人向監理機關登記之
    車主地址係臺北縣樹林市○○街○段三二五巷六六號三樓，本院經核閱原裁決書
    係於九十一年四月二十二日送達至臺北縣樹林市○○街○段三二五巷四五號一樓
    ，由「非常容易社區管委會」蓋戳收受，固有掛號郵件收件回執影本可按（見本
    院九十一年交聲字第九四四號交通事件卷宗第八頁），惟上開掛號收件回執影本
    其上復另蓋有「第一家庭管理委員會收發章」之印戳及「李子超」之簽名，而本
    院再經核閱異議人於抗告程序收受臺灣高等法院裁定送達證書，異議人主張搬遷
    後新址之收受受僱人欄竟亦係蓋用「第一家庭管理委員會收發章」印戳，是異議
    人抗辯上開裁決書並未送達至其搬遷後新址云云，已屬可疑。而本院經傳喚異議
    人主張搬遷後新址之社區即「第一家庭管理委員會」之大樓管理員李子超，已到
    庭結證稱「異議人係該址之承租戶，於九十一年一月二十日搬入，本件原裁決書
    掛號收件回執影本上蓋有「第一家庭管理委員會收發章」之印戳及「李子超」之
    簽名，確係其簽名收受，並於收受當日即九十一年四月二十二日，即轉交由異議
    人父親馬長壽收受，而上開掛號收件回執，所以另有「非常容易社區管委會」之
    印戳，可能係郵局先送到異議人原保安街住處退回，再轉寄保順街新址住處，因
    為伊認得異議人甲○○的名字，知道是她的（掛號）所以就收了」等語（見本院
    九十一年十一月十八日訊問筆錄），並據證人李子超當庭提出其登記之「掛號收
    執明細表」一紙在卷可憑（惟其上登記之掛號號碼誤載為四四一○六，應係四四
    一○五之筆誤，並據其自承在案），而異議人對證人李子超所提出上開「掛號收
    執明細表」上其父馬長壽之簽名之真正並不爭執，並自承其父馬長壽確有與其住
    在一起共同生活等情，則本件原裁決書之投郵信封雖仍記載異議人之舊址，但仍
    經郵務士查明後已送往其搬遷後新址，而於九十一年四月二十二日送達予異議人
    所僱用接收郵件之大樓管理員李子超收受，並於當日即由李子超轉交予與異議人
    同居並具有辨別事理能力之父親馬長壽收受，則揆之前開說明，本件裁決書早於
    九十一年四月二十二日即合法送達於異議人，異議人辯稱其係九十一年六月一日
    前往舊址始由管理員交付該裁決書郵件云云，顯與事實不符，自不足採。異議人
    雖再抗辯「因為其早上很早就出門，晚上九點多才回來，其父可能把一堆信放在
    桌上，其可能沒有去翻，所以才沒有看到信」云云，惟此乃係異議人對已經合法
    送達收受之郵件文書，因自己之過怠未及拆閱所致，自不得以此而任意指摘原裁
    決書未經合法送達，異議人所辯自不足採。
四、綜上所述，本件裁決書已於九十一年四月二十二日合法送達予異議人，異議人遲
    至九十一年六月三日始具狀聲明異議，有原處分機關之收件章可憑，顯逾二十日
    之異議期間，其異議顯不合法，揆之首開說明，依法自應駁回之。
據上論斷，應依道路交通案件處理辦法第十八條前段，裁定如主文。
中      華      民      國      九十一    年    十二    月    二十七    日
                              臺灣板橋地方法院交通法庭
                                      法  官  朱 耀 平
右正本證明與原本無異
如不服本裁定應於送達後五日內向本院提出抗告狀
          書記官  黃 炎 煌
中      華      民      國      九十一    年    十二    月    二十七    日
